臺灣臺北地方法院民事裁定
111年度抗字第96號
抗  告  人  展雲事業股份有限公司

法定代理人  鍾克信  

相  對  人  羅凱文  


上列當事人間本票裁定事件，抗告人對於民國110年12月2日本院
司法事務官所為110年度司票字第18993號裁定提起抗告，本院裁
定如下：
    主  文
抗告駁回。
抗告費用新臺幣壹仟元由抗告人負擔。
    理  由
按本票執票人，依票據法第123條規定，聲請法院裁定許可對發
  票人強制執行，係屬非訟事件，此項聲請之裁定，及抗告法院
  之裁定，僅依非訟事件程序，以審查強制執行許可與否，並無
  確定實體上法律關係存否之效力，如發票人就票據債務之存否
  有爭執時，應由發票人提起確認之訴以資解決（最高法院57年
  度台抗字第76號裁判意旨參照）。次按本票既載明免除作成拒
  絕證書，則執票人聲請裁定准予強制執行時，自毋庸提出已為
  付款提示之證據。票據債務人如主張執票人未為提示，依票據
  法第124條準用同法第95條但書之規定，應由其負舉證之責（
  最高法院84年度台抗字第22號裁定意旨參照）。
相對人主張其執有抗告人於民國110年7月16日簽發、票面金額
  新臺幣（下同）200萬元、付款地未載、利息未約定、免除作
  成拒絕證書、到期日為110年11月27日之本票1紙（下稱系爭本
  票），詎到期後提示未獲付款，爰聲請就上開金額及依年息6%
  計算之利息准予強制執行，原裁定就系爭本票為形式上審查，
  認系爭本票已完備票據法第120條所規定之法定記載事項，屬
  有效之本票，依同法第123條規定，裁定准許相對人得就系爭
  本票票款與利息為強制執行，經核於法並無不符。
抗告意旨略以：伊未簽發系爭本票，且相對人聲請本件本票裁
  定前，未向抗告人提示系爭本票，依法無從行使追索權，其聲
  請於法不合，原裁定應予廢棄云云。惟查，系爭本票是否確屬
  抗告人所簽發，核屬實體法上之爭執，非本件非訟程序所得審
  究，抗告人應另循民事訴訟程序以資解決。另系爭本票已載明
  免除作成拒絕證書，是抗告人辯以相對人未為付款提示乙節，
  依前揭說明，應由其負舉證之責。而抗告人空言主張上情，未
  提出相關證據，本院無從為其有利之認定。其指摘原裁定不當
  ，求為廢棄，為無理由，應予駁回。
據上論結，本件抗告為無理由，爰裁定如主文。
中　　華　　民　　國　　111 　年　　1 　　月　　24　　日
                   民事第五庭 審判長法　官　匡  偉
                                    法  官  劉娟呈
                                    法  官  蔡牧容
以上正本係照原本作成。
本裁定除以適用法規顯有錯誤為理由，不得再抗告；如提再抗告
，應於收受送達後10日內，委任律師為代理人向本院提出再抗告
狀，並繳納再抗告費新台幣1000元。
中　　華　　民　　國　　111 　年　　1 　　月　　24　　日
                                    書記官　周芳安